【裁判字號】    95,聲再,1
【裁判日期】    950216
【裁判案由】    聲請再審
【裁判全文】
臺灣高雄地方法院刑事裁定               95年度聲再字第1號
聲  請  人  甲○○
即受判決人
                      弄5號
                    現另案於臺灣高雄看守所羈押中
上列聲請人因違反毒品危害防制條例案件，對於本院民國94年11
月30日94年度訴字第3858號確定判決，聲請再審，本院裁定如下
：
    主  文
再審之聲請駁回。
    理  由
一、再審聲請意旨略以：緣聲請人即受判決人甲○○因違反毒品
    危害防制條例案件，經本院於民國94年11月30日判處有期徒
    刑，其中施用第一級毒品部分判決有期徒刑8 月；施用第二
    級毒品部分，判處有期徒刑3 月，定應執行刑為10月，並未
    經上訴而於94年12月26日確定。然因聲請人於94年7 月4 日
    在高雄縣鳳山市○○路127 號「丹麥汽車旅館」208 號房投
    宿時，因駕駛失竊之車輛遭警方逮捕，惟其時現場並無毒品
    或任何吸食工具，詎料警方卻違法對聲請人強制採尿，明顯
    違背刑事訴訟法相關規定，而不應以此做為論罪之憑據，中
    國時報94年12月19日報導臺灣高等法院以此為由改判無罪之
    案例，爰依刑事訴訟法第420 條第1 項第4 款規定聲請再審
    云云。
二、按「有罪之判決確定後，有左列情形之一者，為受判決人之
    利益，得聲請再審︰一、原判決所憑之證物已證明其為偽造
    或變造者。二、原判決所憑之證言、鑑定或通譯已證明其為
    虛偽者。三、受有罪判決之人，已證明其係被誣告者。四、
    原判決所憑之通常法院或特別法院之裁判已經確定裁判變更
    者。五、參與原判決或前審判決或判決前所行調查之法官，
    或參與偵查或起訴之檢察官，因該案件犯職務上之罪已經證
    明者，或因該案件違法失職已受懲戒處分，足以影響原判決
    者。六、因發現確實之新證據，足認受有罪判決之人應受無
    罪、免訴、免刑或輕於原判決所認罪名之判決者。前項第1
    款至第3 款及第5 款情形之證明，以經判決確定，或其刑事
    訴訟不能開始或續行非因證據不足者為限，得聲請再審。」
    ；又按「不得上訴於第三審法院之案件，除前條規定外，其
    經第二審確定之有罪判決，如就足生影響於判決之重要證據
    漏未審酌者，亦得為受判決人之利益，聲請再審。」刑事訴
    訟法第420 條及第421 條分別定有明文。而上開刑事訴訟法
    第420 條第1 項第4 款所稱「原判決所憑之通常法院或特別
    法院院之裁判已經確定裁判變更者」，係指原判決憑據通常
    法院或特別法院之另一裁判，為認定事實之基礎而諭知有罪
    之判決後，其所憑之該一其他裁判，業經確定裁判變更者而
    言（最高法院86年度台抗字第394號判決意旨參照）。
三、經查，聲請人所主張上述事實及所提出之證據資料即上開中
    國時報剪報內所載之臺灣高等法院判決內容，並非原確定判
    決即本院94年度訴字第3858號判決所據以認定本案有罪事實
    之基礎，有該案判決在卷足憑，聲請人所聲請之理由顯然與
    上開刑事訴訟法第420 條第1 項第4 款所稱之事由不合。故
    聲請人據以聲請再審之理由，既與前揭法條規定有違，應認
    其聲請為無理由，本院自應以裁定駁回再審之聲請。
據上論斷，應依刑事訴訟法第434 條第1項，裁定如主文。
中    華    民    國    95    年    2     月    16    日
                        鳳山刑事第2庭
                            審判長法  官  邱明弘
                                  法  官  譚德周
                                  法  官  廖建瑜
以上證明與原本無異。
如不服本裁定，應於送達後5日內，向本院提出抗告狀。
中    華    民    國    95    年    2     月    16    日
                                  書記官  陳掌珠


司法院資訊處製作；財團法人民間司法改革基金會備份。
